臺灣桃園地方法院刑事判決
111年度簡上字第56號
上  訴  人  臺灣桃園地方檢察署檢察官 
被      告  卓訓琪


                    （現於法務部○○○○○○○○強制戒治中）
上列上訴人因被告毀損案件，不服本院110年度壢簡字第970號中
華民國110年11月24日第一審簡易判決（聲請簡易判決處刑書案
號：臺灣桃園地方檢察署110年度偵字第2922號）提起上訴，本
院管轄之第二審合議庭判決如下：
    主      文
上訴駁回。
    事實及理由
一、本案經本院合議庭審理結果，認原審以被告卓訓琪所為，係
    犯刑法第354條之毀損他人物品罪，事證明確，適用刑法第3
    54條、第41條第1項前段，刑法施行法第1條之1第1項，並審
    酌被告未思理性與振興印鐵製罐工廠處理土地使用之糾紛，
    竟率持砂輪機拆除振興印鐵製罐工廠所有之樓梯，致振興印
    鐵製罐工廠受有損害，所為自非可取，兼衡被告犯罪之動機
    、目的、手段、振興印鐵製罐工廠物品遭毀損所生之危害，
    暨被告於警詢時自陳高中畢業之智識程度、家庭經濟狀況小
    康、業工及被告未遵期前來本院與振興印鐵製罐工廠調解，
    迄今未與振興印鐵製罐工廠達成調解之犯後態度等一切情狀
    ，量處有期徒刑3月，如易科罰金，以新臺幣1,000元折算1
    日，核其認事用法，俱無違誤，量刑亦甚允洽，應予維持，
    並引用第一審判決書記載之事實、證據及理由（如附件原審
    判決書）。
二、上訴人即檢察官上訴意旨略以：被告之毀損犯行造成告訴人
    振興印鐵製罐工廠股份有限公司重大損害，事後又未與告訴
    人達成和解，顯見被告未有悔過誠意，原審前開判決實屬過
    輕云云。惟查，法官於有罪判決如何量處罪刑，甚或是否宣
    告緩刑，均為實體法賦予審理法官裁量之刑罰權事項，法官
    行使此項裁量權，自得依據個案情節，參酌刑法第57條所定
    各款犯罪情狀之規定，於法定刑度內量處被告罪刑；除有逾
    越該罪法定刑或法定要件，或未能符合法規範體系及目的，
    或未遵守一般經驗及論理法則，或顯然逾越裁量，或濫用裁
    量等違法情事之外，自不得任意指摘其量刑違法，最高法院
    對此並著有80年臺非字第473號、75年臺上字第7033號、72
    年臺上字第6696號、72年臺上字第3647號等判例可資參照。
    準此，法官量刑，如非有上揭明顯違法之情事，自不得擅加
    指摘其違法或不當。經查，原審判決業就其據為量刑審酌之
    基礎即被告犯罪之動機、目的、手段、告訴人物品遭毀損所
    生危害程度、被告之智識程度、家庭經濟狀況、職業、犯後
    迄未與告訴人達成調解之犯後態度等一切情狀，均詳予敘明
    在案，是檢察官上訴指摘事由，實均已經原審判決於量刑時
    審酌在案，其事實認定亦無違誤之處，另揆諸全卷事證，要
    無任何積極證據足認原審於參酌前述各項量刑因素後，就被
    告所犯毀損他人物品罪量處有期徒刑3月，如易科罰金，以
    新臺幣1,000元折算1日之刑度，其裁量權行使有何違法或不
    當之處。綜上各情，堪認檢察官認原審量刑過輕云云，尚非
    可採。是本件上訴無理由，應予駁回。
據上論斷，應依刑事訴訟法第455條之1第1項、第3項、第368條
、第373條，判決如主文。
本案經檢察官施韋銘到庭執行職務，檢察官廖榮寬聲請簡易判決
處刑及提起上訴。
中    華    民    國    111   年     4    月    8     日
                  刑事第十六庭審判長法  官  游紅桃
                                    法  官  鄧瑋琪
                                    法  官  林蕙芳
以上正本證明與原本無異。
不得上訴。
     　　　　　　　　　　　　 　　　書記官　陳忠順　　　
中　　華　　民　　國　　111 　年　　4 　　月　　12　　日
附件 
臺灣桃園地方法院刑事簡易判決
110年度壢簡字第970號
聲　請　人　臺灣桃園地方檢察署檢察官 
被　　　告　卓訓琪　　男　（民國00年0月00日生）
　　　　　　　　　　　身分證統一編號：Z000000000號　
　　　　　　　　　　　住○○市○○區○○路0段000巷00號　
　　　　　　　　　　　（另案在監）
上列被告因毀損案件，經檢察官聲請以簡易判決處刑（110年度
偵字第2922號），本院判決如下：
    主  文
卓訓琪犯毀損他人物品罪，處有期徒刑參月，如易科罰金，以新
臺幣壹仟元折算壹日。
    事實及理由
一、本案犯罪事實、證據，除證據並所犯法條欄一、「現場照片
    21張」應補充、更正為「現場照片暨土地所有權狀、建築改
    良物所有權狀、土地登記第二類謄本、桃園市政府109 年5
    月8 日府經登字第1099051169號函文截圖共33張（見桃園地
    檢110 年度偵字第2922號卷第49頁至第65頁」外，其餘均引
    用檢察官聲請簡易判決處刑書所載（詳如附件），理由並說
    明如下：
（一）、被告卓訓琪雖於警詢時供稱樓梯是振興印鐵製罐工廠股
        份有限公司所有，但該樓梯占用到的土地是我父親卓聖
        烽所有等語（見桃園地檢110 年度偵字第2922號卷第18
        頁反面），證人卓聖烽於警詢時亦證稱樓梯歸振興振興
        印鐵製罐工廠股份有限公司所有，但占用土地是我的等
        語（見桃園地檢110 年度偵字第2922號卷第7 頁反面）
        ，並有桃園縣中壢地政事務所土地所有權狀截圖1 張在
        卷可佐（見桃園地檢110 年度偵字第2922號卷第59頁反
        面），是以，本件被告拆除告訴人振興印鐵製罐工廠所
        有樓梯所占用之土地，該土地確係被告父親即卓聖烽所
        有乙情，應堪認定。
（二）、然查：
     1、證人即振興印鐵製罐工廠員工江秋玲於警詢時證稱：「
        目前樓梯所占用之土地為卓聖烽所有，但我任職之振興
        印鐵製罐工廠於民國88年8 月20日有向當時該土地之所
        有人卓遵扛簽約以新臺幣（下同）50,000元購買該土地
        3.78125 坪，因當時購買土地無法分割土地，所以無法
        提出該土地之所有權狀。」（見桃園地檢110 年度偵字
        第2922號卷第31頁反面），並有同意書1 紙在卷可佐（
        見桃園地檢110 年度偵字第2922號卷第47頁），是以，
        振興印鐵製罐工廠前曾與斯時桃園市○○區○○段000地號
        土地所有權人卓遵扛簽訂同意書，由振興印鐵製罐工廠
        使用樓梯所占用土地乙情，首堪認定。再觀諸證人卓聖
        烽於警詢時證稱：「振興印鐵製罐工廠2 樓員工宿舍長
        期沒人居住，且通往2 樓員工宿舍之樓梯早已生鏽、隨
        時會倒塌，我於107 年7 月份就有寄存證信函給振興印
        鐵製罐工廠表示我繼承卓尊扛所有坐落於觀音鄉富源段
        之地號720 土地，並請其歸還土地，結果對方並未回覆
        我。」（見桃園地檢110 年度偵字第2922號卷第7頁至
        第9 頁），並有現場照片5 張、卓聖烽提供之文明法律
        事務所寄送之存證信函截圖2 張在卷可佐（見桃園地檢
        110 年度偵字第2922號卷第53頁至第55頁、第59頁反面
        至第61頁），細譯卓聖烽之證詞及上開照片所示，卓聖
        烽因繼承取桃園市○○區○○段000 地號土地後，因不願再
        提供上開地號土地予振興印鐵製罐工廠使用，遂以鐵絲
        網封住該處該處，甚至寄送存證信函予振興印鐵製罐工
        廠，此情亦足堪認定。然，姑且不論所有權人卓聖烽究
        竟有無權利向振興印鐵製罐工廠取回上開工廠使用之富
        源段720 地號土地，縱算振興印鐵製罐工廠確係無權占
        有卓聖烽所有之土地，土地所有權人卓聖烽此時所享有
        之權利乃係民法第767 條第1 項之所有權物上請求權，
        而非被告或卓聖烽得以私刑救濟，且依上開現場照片所
        示，振興印鐵製罐工廠所有之樓梯雖仍持續占用土地，
        惟並無任何緊急情狀存在，需由被告先以自力排除上開
        振興印鐵製罐工廠之占有，並未符合民法第151 條之規
        定。
     2、是以，縱算被告之父親卓聖烽與振興印鐵製罐工廠因上
        開桃園市○○區○○段000 地號土地之使用存有糾紛，惟被
        告既知悉本件樓梯係振興印鐵製罐工廠所有，在未徵得
        振興印鐵製罐工廠所有權人之同意，且本件又無任何緊
        急、急迫情況存在，被告任意拆除上開樓梯，未循物上
        請求權訴請振興印鐵製罐工廠拆除樓梯，被告上開舉措
        ，自已該當毀損之犯行，並具有毀損之犯意。
（三）、綜上所述，本件事證明確，被告犯行堪以認定，應依法
        論科。
二、論罪科刑
（一）、核被告所為，係犯刑法第354 條之毀損他人物品罪。
（二）、爰以行為人責任為基礎，審酌被告未思理性與振興印鐵
        製罐工廠處理土地使用之糾紛，竟率持砂輪機拆除振興
        印鐵製罐工廠所有之樓梯，致振興印鐵製罐工廠受有損
        害，所為自非可取，兼衡被告犯罪之動機、目的、手段
        、振興印鐵製罐工廠物品遭毀損所生之危害，暨被告於
        警詢時自陳高中畢業之智識程度、家庭經濟狀況小康、
        業工（見桃園地檢110 年度偵字第2922號卷第17頁）及
        被告未遵期前來本院與振興印鐵製罐工廠調解，迄今未
        與振興印鐵製罐工廠達成調解之犯後態度等一切情狀，
        量處如主文所示之刑，並諭知易科罰金之折算標準，以
        資懲儆。
三、沒收查被告犯毀損罪所使用之砂輪機1 臺，雖係被告供本件
    毀損犯行所用之物，然並未扣案，且遍查卷內事證，並無證
    據足認上開砂輪機1 臺係被告所有，而上開砂輪機1 臺單獨
    存在不具刑法上之非難性，倘予追徵，除另使刑事執行程序
    開啟之外，對於被告犯罪行為之不法、罪責評價並無影響，
    復不妨被告刑度之評價，對於沒收制度所欲達成或附隨之社
    會防衛亦無任何助益，欠缺刑法上重要性，更可能因刑事執
    行程序之進行，致使被告另生訟爭之煩及公眾利益之損失，
    認無追徵之必要，依刑法第38條之2 第2 項之規定，均不予
    宣告
四、據上論斷，應依刑事訴訟法第449 條第1 項前段、第3 項、
    第454 條第2 項，刑法第354 條、第41條第1 項前段，刑法
    施行法第1 條之1 第1 項，逕以簡易判決處如主文所示之刑
    。本案經檢察官廖榮寬聲請以簡易判決處刑。
中　　華　　民　　國　 110　　年　　11　　月　　24　　日
                  刑事第一庭    法　官　潘曉萱
以上正本證明與原本無異。
如不服本判決，應於判決送達後20日內向本院提出上訴狀（應附
繕本）。
                              書記官　黃宜貞
中　　華　　民　　國　 110　　年　　11　　月　　30　　日
本案論罪科刑法條：
中華民國刑法第354條
毀棄、損壞前二條以外之他人之物或致令不堪用，足以生損害於
公眾或他人者，處二年以下有期徒刑、拘役或一萬五千元以下罰
金。
附件：
臺灣桃園地方檢察署檢察官聲請簡易判決處刑書
                                     110年度偵字第2922號
    被　　　告　卓訓琪　男　39歲（民國00年0月00日生）
                        住○○市○○區○○路0段000巷00號
                        國民身分證統一編號：Z000000000號
上列被告因毀棄損壞案件，業經偵查終結，認為宜聲請以簡易判
決處刑，茲將犯罪事實及證據並所犯法條分敘如下：
        犯罪事實
一、卓訓琪為卓聖烽（所涉毀損罪嫌另為不起訴處分）之子，卓
    聖烽則係桃園市○○區○○段000 地號土地（下稱系爭土地
    ）之所有人，緣振興印鐵製罐工廠股份有限公司（下稱振興
    公司）所有，位於桃園市○○區○○路0000巷00號之廠房，
    後方通往2 樓員工宿舍之樓梯佔用系爭土地（前經卓聖烽之
    父卓遵扛同意借用），卓訓琪因而心生不滿，竟基於毀損之
    犯意，於民國109 年10月31日上午8 時許，持砂輪機拆除該
    樓梯，致令不堪用，足以生損害於振興公司。
二、案經振興公司訴由桃園市政府警察局大園分局報告偵辦。
        證據並所犯法條
一、被告卓訓琪於偵查中經傳喚，雖未到庭應訊，然其於警詢時
    對於上揭犯罪事實業已坦承不諱，核與證人即告訴代理人江
    秋玲於警詢時、告訴人振興公司之代表人劉振隆於偵查中證
    述情節相符，復有同意書1 紙、現場照片21張在卷可稽，足
    徵被告之自白與事實相符，其犯嫌應堪認定。
二、核被告所為，係犯刑法第354條之毀損罪嫌。
三、依刑事訴訟法第451條第1項聲請逕以簡易判決處刑。

    此　致

臺灣桃園地方法院

中　　華　　民　　國　 110　　年　　6 　　月　　3 　　日
                              檢　察　官  廖榮寬
本件證明與原本無異
中　　華　　民　　國　 110　　年　　6 　　月　　16　　日
                              書  記  官  李孟儒